# 十二五财政补贴专项审计

提问人：米雪妹妹 时间：2012-05-29 11:28:52
如题，有谁做过十二五的财政扶持专项审计么，能不能提供个审计报告模板啊。。。。着急中。。。。万分感谢啊

回答人：chenyiwei
回复 米雪妹妹 的帖子
具体要求不清晰？如果没有明确的具体要求的，可参考一下我昨天在本版面上就类似问题的回复。